# 融资租赁业务开展过程中利率下调怎么做会计处理

提问人：bigxia07 时间：2023-06-22 22:42:10
比如 2020 年初A公司与B公司开展融资租赁业务，A公司将设备卖给B公司后再租回，租期 10 年，A公司账务上按2020 年初确定的每期租金和应确认的利息进行账务处理， 2023 年初利率下调，那 2023 年 1 月后支付的租金和财务费用将有所下降，A公司应该如何计算 2023 年后每期的 租金和财务费用

回答人：chenyiwei
此类售后租回构成的融资租赁实质上是以租赁物为抵押获得的借款，支付租金和留购款相当于还本付息。
如果租约中原本就约定了租金随着市场利率的波动而相应浮动，则相当于这是一项浮动利率贷款，当初在测算实际利率和确认利息支出时，应已考虑到利率浮动因素的影响，实际利率相应同步变动即可。
如果当初租约中未约定租金随着市场利率的波动而相应浮动，后续因市场利率下跌，双方重新约定了新的利率和租金，则属于债务重组（修改债务条件），根据是否属于实质性修改（即变动后的剩余租金按原实际利率折现到变更日的折现值，与该日的原摊余成本相比，差异是否大于10%），分别按照不同原则处理。如果属于实质性修改的，则作为原金融负债的终止确认和一项新金融负债的初始确认；不属于实质性修改的，参照CAS 22（ 2017 ）第四十二条规定处理。